zh-TW: 寬頭設計: 直刀; 機械; 其他
ko: 브로드헤드 디자인: 고정 블레이드; 기계식; 기타
pl: Konstrukcja grotu strzały: Stałe ostrze; Mechaniczne; Inne
vi: Thiết kế đầu mũi tên rộng: Lưỡi cố định; Cơ; Khác
el: Σχέδιο ευρείας κεφαλής: Σταθερής λεπίδας; Μηχανικό; Άλλο
en: Broadhead design: Fixed blade; Mechanical; Other
da: Broadhead-design: Fast blad; Mekanisk; Andet
zh-CN: 宽箭头设计: 固定刀片; 机械刀片; 其他
hu: Vadászhegy kialakítása: Fix penge; Mechanikus; Egyéb
fi: Leikkurikärjen muotoilu: Kiinteä terä; Mekaaninen; Muu
hr-HR: Dizajn širokog vrha s oštricama: Fiksna oštrica; Mehanička; Ostalo
de: Pfeilspitzen-Design: Feststehende Klinge; Mechanisch; Sonstiges
pt-PT: Tipo de pontas de caça: Lâmina fixa; Mecânico; Outro
fr: Conception de la pointe de chasse: Lame verrouillable; Mécanique; Autre
ru: Конструкция спортивных наконечников: Фиксированное лезвие; Механический; Другое
cs: Design širokého hrotu: Pevná čepel; Mechanický; Jiné
th: การออกแบบหัวลูกธนู: ใบมีดตายตัว; แบบกลไก; อื่นๆ
sk-SK: Dizajn loveckých šípov: Pevná čepeľ; Mechanický; Iné
ro-RO: Design vârf lat: Lamă fixă; Mecanic; Altele
pt-BR: Design da ponta da flecha: Lâmina fixa; Mecânica; Outro
tr: Broadhead tasarımı: Sabit bıçak; Mekanik; Diğer
lt-LT: Medžioklinių strėlių antgalių konstrukcija: Fiksuotais ašmenimis; Mechaniniai; Kita
it: Design testa larga: Lama fissa; Meccanico; Altro
nb: Jaktspissens utforming: Kniv med fast blad; Mekanisk; Annet
sv: Broadheaddesign: Fast kniv; Mekaniskt; Övrigt
ja: ブロードヘッドのデザイン: 固定刃; メカニカル; その他
es: Diseño de punta ancha: Cuchilla fija; Mecánico; Otros
nl: Ontwerp pijlpunt: Vast mes; Mechanisch; Andere
bg-BG: Дизайн на широката глава: Фиксирано острие; Механичен; Други
sl-SI: Zasnova konice: Fiksno rezilo; Mehanska; Drugo